臺灣嘉義地方法院刑事判決　　　九十六年度交簡上字第一五號
上　訴　人
即　被　告　甲○○
　　　　　　　　　　生）
　　　　　　　　　　號
上列上訴人因公共危險案件，不服本院嘉義簡易庭中華民國九十
六年一月九日九十六年度嘉交簡字第三九號第一審判決（聲請簡
易判決處刑案號：臺灣嘉義地方法院檢察署九十五年度偵字第八
七五六號），提起上訴，本院管轄之第二審合議庭判決如下：
    主  文
上訴駁回。
    事實及理由
一、本案經本院審理結果，認第一審以上訴人即被告甲○○犯不
    能安全駕駛動力交通工具罪，依刑法第一百八十五條之三、
    第四十一條第一項前段，刑法施行法第一條之一第一項、第
    二項但書，判處被告拘役五十日，如易科罰金，以新臺幣一
    千元折算一日，其認事、用法及量刑均無不當，應予維持，
    並引用第一審判決書記載之事實、證據及理由（如附件）。
二、被告未於本院審理時到庭，惟據其所提書狀及於本院行準備
    程序時之陳述，其上訴意旨略以：伊係與同居人官晏琳一起
    住在嘉義市○區○村街六十二號，案發當時正好要牽機車離
    開至對面巷內，並非騎機車離開，亦未騎機車前來，且當時
    警員係據官晏琳之報案前來，並非在該路口執行交通稽查，
    本件單純係男女糾紛案件，警員竟將伊強制送警局偵辦云云
    。經查，上開犯罪事實業據被告於警詢時坦承不諱，有警詢
    筆錄一份在卷可稽，且經本院當庭勘驗警詢光碟結果，被告
    確曾供稱：「（你於九十五年十二月三日上午三時十七分許
    在嘉義市○村街六十二號前警方發現你酒後騎乘機車Ｇ八二
    －八一一號是否屬實？）是啊…騎機車距離沒有二十公尺，
    以機車代步。短距離，騎機車距離沒有二十公尺。（是否知
    道酒後不可以騎乘機車的規定？）我知道，但是我很急，騎
    機車比較快。」等語明確（參見本院卷第三十五頁、第三十
    六頁），核與證人即現場處理警員廖賢宗於本院結證稱：「
    我們在興村街六十二號前，我們正在問官晏琳的案子，被告
    甲○○從溪興街一五三巷北向南行駛，左轉到興村街六十二
    號前，就停下來，後來就跟我們警方大小聲。因為他騎過來
    之後，我們發現他身上有酒味，我們巡邏當時沒有帶測量器
    ，所以我們請他到派出所去做酒測，測完之後超過安全值才
    移送他。」等情相符（參見本院卷第三十四頁）。參以，酒
    精對人體之影響程度，當呼氣酒精濃度達每公升○‧五毫克
    時，為輕到中度中毒，有反應較慢、感覺減低、影響駕駛等
    症狀；當呼氣酒精濃度達每公升○‧七五毫克時，將造成思
    考及個性行為改變等症狀；當呼氣酒精濃度達每公升一‧○
    毫克時，將造成中度中毒，而有步態不穩、噁心嘔吐、精神
    混惑不清晰等症狀，業經行政院國軍退除役官兵輔導委員會
    臺北榮民總醫院（八八）北總內字第二六八六八號函闡釋綦
    詳。被告飲酒後呼氣酒精濃度既已高達每公升一‧○四毫克
    ，並於警方查獲時，有語無倫次、含糊不清、多話等現象，
    亦有呼氣酒精濃度檢測單、刑法第一百八十五條之三案件測
    試觀察紀錄表各一紙在卷可佐，足認被告飲酒後，其注意力
    、控制力及反應能力均顯然減低，已達不能安全駕駛動力交
    通工具之狀態。是本件事證明確，被告前揭所辯無非卸責之
    詞，不足採信，其上訴否認犯行，指摘原判決不當，為無理
    由，應予駁回。
三、被告經合法傳喚，無正當之理由不到庭，爰不待其陳述，逕
    行判決。
四、依刑事訴訟法第四百五十五條之一第一項、第三項、第三百
    七十一條、第三百七十三條、第三百六十八條，判決如主文
    。
本案經檢察官邱美英到庭執行職務。
中　　華　　民　　國　九十六　年　  五 　　月　十七　日
                  刑事第四庭  審判長法　官　蔡憲德
                                    法　官　王慧娟
                  　　　　　　　    法　官　吳育霖
上列正本證明與原本無異。
本件不得上訴。
中　　華　　民　　國　九十六　年　  五 　　月　十七　日
                                    書記官  林美芳
